臺灣高等法院臺中分院刑事判決　　　96年度交上訴字第2704號
上　訴　人
即　被　告　乙○○
上列上訴人因業務過失致死案件，不服臺灣臺中地方法院96年度
交訴字第181號中華民國96年8月20日第一審判決（起訴案號：臺
灣臺中地方法院檢察署96年度偵字第13923號），提起上訴，本
院判決如下：
    主  文
原判決撤銷。
乙○○從事業務之人，因業務上之過失致人於死，處有期徒刑陸
月，如易科罰金，以新台幣壹仟元折算壹日。
    事  實
一、乙○○為生產豆芽菜工廠之司機兼送貨員，送貨為其附隨業
    務，乃從事駕駛業務之人。乙○○於民國（下同）96年5月
    21日清晨，駕駛車牌號碼2110-SM自小貨車沿臺中縣太平市
    ○○路○段由西往東方向行駛，迄同日4時56分許，行經中
    山路三段與特二號道路口，左轉進入特二號道路時，本應注
    意車前狀況，並隨時採取必要之措施，且依當時路況、光線
    均良好，亦無不能注意情事，竟貿然左轉進入特二道路，適
    有同一時、地，行人李靖生欲橫越特二道路，由於乙○○有
    上述之疏失，迨見李靖生走來，避煞已不及，遂於巷口，乙
    ○○自小貨車正前側車頭撞倒李靖生，致李靖生倒地後，受
    有頭胸部挫傷、顱腦挫傷及胸腔內出血等傷害，經送醫後仍
    不治死亡，而乙○○於到場處理之員警王攀淇尚未發覺上開
    事故之肇事者前，即向員警王攀淇自首並表示願接受裁判。
二、案經台灣台中地方法院檢察署檢察官偵查起訴。
    理  由
一、按被告以外之人於審判外之陳述，雖不符刑事訴訟法第159
    條之1、159條之2、159條之3、159條之4等規定，而經當事
    人於審判程序同意作為證據，法院審酌該言詞陳述或書面陳
    述作成時之情況，認為適當者，亦得為證據。當事人、代理
    人或辯護人於法院調查證據時，知有第159條第1項不得為證
    據之情形，而未於言詞辯論終結前聲明異議者，視為有前項
    之同意，刑事訴訟法第159條之5定有明文。本件被告於本院
    審理時，就下列證人即甲○○於審判外之陳述部分，未就其
    證據能力聲明異議，本院審酌該言詞陳述作成時之情況，並
    查無其他不法之情狀，足認為得為本案之證據，依刑事訴訟
    法第159條之5之規定，有證據能力，合先說明。
二、被告乙○○於上開時、地肇事致人死亡之事實，業據被告自
    白不諱，核與證人即退輔會臺中縣榮民服務處幹事甲○○指
    述其轄區內榮民李靖生因車禍死亡之情節相符，並有道路交
    通事故現場圖、道路交通事故調查報告表(一)、(二)及現場照片
    附卷可稽，另本件車禍被害人李靖生因此受有頭胸部挫傷、
    顱腦挫傷及胸腔內出血等傷害導致死亡，亦經本檢察官督同
    法醫相驗屬實，製有相驗筆錄、相驗屍體證明書、驗斷書在
    卷可憑。按汽車行駛時，駕駛人應注意車前狀況，並隨時採
    取必要之安全措施，道路交通安全規則第94條第3項定有明
    文。被告既領有駕駛執照對上述道路交通安全規定應知之甚
    詳，且依當時天候狀況為晴，路面乾燥、無缺陷，道路無障
    礙物，視距良好之情形，有道路交通事故調查報告表一紙在
    卷足據，並無不能注意之情形，被告駕車應確實注意左右來
    車之車前狀況，被告能注意而不注意，導致本件車禍發生，
    其行為於事故之發生自有過失，而被告過失駕車肇事行為，
    與被害人之死亡結果間，自具有相當因果關係，是本件事證
    明確，被告過失致死之犯嫌洵堪認定。
三、核被告乙○○所為係犯刑法第276條第2項之業務過失致人於
    死罪。被告係對於未發覺之罪自首而接受裁判，此有臺中縣
    警察局道路交通事故肇事人自首情形紀錄表附相驗卷足參，
    依刑法第六十二條前段之規定，減輕被告之刑。原審予以論
    罪科刑固非無見，惟被告於原審判決後，已透過有關主管單
    位之協助，在台與被害人在中國大陸之親屬達成民事和解，
    有和解書一紙附卷可查，原審未及審酌為量刑之參考，應有
    未洽；被告前曾因竊盜案件，經法院判處有期徒刑1年，於
    94 年9月16日執行完畢，有被告前案紀錄表附卷可考，是本
    件不符緩刑要件甚明，被告上訴，請求為緩刑宣告固無理由
    ，然原審既有上開就被告犯罪後態度未及斟酌之處，仍應撤
    銷改判。爰審酌被告之素行，本件肇事過失程度非輕，然被
    害人橫越馬路亦同具過失，又被告犯罪所生之危害，及其犯
    罪後業已坦承犯行等一切情狀，量處如主文所示之刑，並諭
    知易科罰金之折算標準。另，本件查無積極證據證明被告於
    肇事時有闖越紅燈情事，依此，即難證明被害人係依規定行
    經行人穿越道，因而即無道路交通管理處罰條例第86條第1
    項加重其刑之適用，併予敘明。
四、據上論結，應依刑事訴訟法第369條第1項前段、第364條、
    第299條第1項前段，刑法第276條第2項、第62條前段、第41
    條第1項，罰金罰鍰提高標準條例第一條前段，判決如主文
    。
本案經檢察官丙○○到庭執行職務。
中　　華　　民　　國　　96　　年　　11　　月　　21 　日
            刑事第四庭    審判長法　官  洪  耀  宗
                                法　官  江  德  千
                                法　官  劉  登  俊
上列正本證明與原本無異。
如不服本判決應於收受送達後十日內向本院提出上訴書狀，其未
敘述上訴之理由者並得於提起上訴後十日內向本院補提理由書（
均須按他造當事人之人數附繕本）。
                                書記官  粘  銘  環
中　　華　　民　　國　　96　　年　　11　　月　　22　　日
